臺灣屏東地方法院刑事判決　　　　　　　99年度訴字第1389號
公　訴　人　臺灣屏東地方法院檢察署檢察官
被　　　告　塗文瑞
上列被告因違反毒品危害防制條例案件，經檢察官提起公訴（99
年度毒偵字第2564號），被告於準備程序就被訴事實為有罪之陳
述，本院合議庭裁定由受命法官獨任進行簡式審判程序，並予判
決如下：
    主  文
塗文瑞施用第一級毒品，處有期徒刑捌月。
    事  實
一、塗文瑞前因施用毒品案件，經強制戒治交付保護管束期滿後
    ，經檢察官於民國88年8 月10日以88年度戒毒偵字第7 號及
    88年度毒偵字第6 號為不起訴處分確定。又於強制戒治期滿
    後5 年內因施用毒品案件，經本院以89年度易字第1313號判
    決判處有期徒刑8 月確定；其另因販賣毒品、施用毒品案件
    ，又經法院判處有期徒刑12年及7 月確定，上開3 案件嗣經
    減刑及接續執行，於99年6 月30日縮短刑期假釋出監付保護
    管束，尚未執行完畢（未構成累犯）。詎其仍不知悔改，復
    基於施用第一級毒品之犯意，於99年9 月27日晚間7 時許，
    在屏東縣麟洛鄉之友人車輛內，以將海洛因置入香菸內吸食
    之方式，施用第一級毒品海洛因1 次。嗣於99年10月1 日上
    午9 時10分許，為本署觀護人通知採尿，送驗結果呈海洛因
    代謝後之嗎啡陽性反應，始查悉上情。
二、案經臺灣屏東地方法院檢察署觀護人簽分由該署檢察官偵查
    起訴。
    理  由
一、本件被告塗文瑞所犯係死刑、無期徒刑或最輕本刑為3 年以
    上有期徒刑以外之罪，亦非屬臺灣高等法院管轄第一審之案
    件，其於準備程序中就被訴事實為有罪陳述，經本院告知簡
    式審判程序之旨，並聽取當事人意見後，本院合議庭依刑事
    訴訟法第273 條之1 第1 項為裁定，由受命法官獨任進行簡
    式審判程序。又簡式審判程序之證據調查，依刑事訴訟法第
    273 條之2 規定，不受同法第159 條第1 項審判外陳述排除
    之限制；再被告對於卷內各項證據亦不爭執證據能力，復無
    事證顯示有何違法取得或類此瑕疵之情，故卷內所列各項證
    據，自均有證據能力，合先敘明。
二、上揭犯罪事實，業據被告塗文瑞於本院審理中坦承不諱，其
    尿液經送驗結果呈嗎啡陽性反應等情，亦有臺灣屏東地方法
    院檢察署施用毒品犯受保護管束人尿液檢體監管紀錄表、臺
    灣檢驗科技股份有限公司濫用藥物尿液檢驗報告各1 份在卷
    可稽，上述鑑驗結果，係檢驗機關本於專業知識及以精密儀
    器或科學檢驗方法所得之結論，自可憑信。是認被告就上開
    施用毒品之任意性自白與事實相符，堪採信為證據。從而本
    件罪證明確，被告犯行洵足認定，應依法論科。
三、查93年修正施行之毒品危害防制條例就施用毒品者，祇於「
    初犯」及「5 年後再犯」二種情形，有其追訴條件之限制，
    即須於初犯經觀察、勒戒或強制戒治釋放後，5 年內均無施
    用毒品之行為，始能認其前所實施之觀察、勒戒或強制戒治
    已足遮斷毒癮，而得於5 年後再犯時，再予適用初犯之規定
    ，重行觀察、勒戒等程式。倘5 年內已經再犯，被依法追訴
    處罰，縱其第3 次（或第3 次以上）施用毒品之時間在初犯
    釋放5 年以後，即與「5 年後再犯」之情形有別，且因已於
    「5 年內再犯」，顯見其再犯率甚高，原實施觀察、勒戒或
    強制戒治，已無法收其實效，而無5 年戒斷期之存在，自無
    再經觀察、勒戒及強制戒治之必要，應由檢察官逕行起訴（
    最高法院95年度台非字第59號、第65號判決意旨、95年度第
    7 次刑庭會議決議意旨參照）。本件被告於強制戒治後5 年
    內業有如事實欄所示施用毒品案件之論罪科刑紀錄，有高等
    法院被告前案紀錄表1 份在卷可查，參諸前揭判決及決議意
    旨，自無再經觀察、勒戒及強制戒治之必要，本院自應依法
    就被告本次施用毒品之犯行予以論罪科刑，併予敘明。
四、按海洛因屬毒品危害防制條例第2 條第2 項第1 款規定之第
    一級毒品，不得持有及施用，故核被告所為，係犯毒品危害
    防制條例第10條第1 項之施用第一級毒品罪。被告施用前之
    持有第一級毒品之低度行為，為其施用第一級毒品之高度行
    為所吸收，不另論罪。爰審酌被告前已因施用毒品犯行經觀
    察勒戒及刑之執行，竟於假釋期間仍故態復萌，復行施用毒
    品不輟，無視於毒品對於自身健康之戕害及國家對於杜絕毒
    品犯罪之禁令，惟衡酌施用毒品係屬自戕行為，犯罪手段尚
    屬平和，亦未因此而危害他人，所生損害尚非鉅大，且被告
    於犯後於本院審理時坦承犯行，尚見悔意之犯罪後態度，另
    施用毒品者均有相當程度之成癮性及心理依賴，其犯罪心態
    與一般刑事犯罪之本質並不相同，應側重適當之醫學治療及
    心理矯治為宜等一切情狀，爰量處如主文所示之刑，以資懲
    儆。
據上論斷，應依刑事訴訟法第273 條之1 第1 項、第299 條第1
項前段，毒品危害防制條例第10條第1 項，刑法第11條，判決如
主文。
本案經檢察官曾士哲到庭執行職務
中    華    民    國   100    年    1     月    25    日
                  刑事第四庭    法  官  李謀榮
以上正本證明與原本無異。
如不服本判決應於收受判決後10日內向本院提出上訴書狀，並
應敘述具體理由；其未敘述上訴理由者，應於上訴期間屆滿後
20日內向本院補提理由書（均須按他造當事人之人數附繕本）
「切勿逕送上級法院」。
中    華    民    國   100    年    1     月    25    日
                                書記官  蔡進吉
附錄本案所犯法條全文
毒品危害防制條例第10條
施用第一級毒品者，處6 月以上5 年以下有期徒刑。
施用第二級毒品者，處3 年以下有期徒刑。